臺灣高雄地方法院刑事判決
111年度訴字第396號
公  訴  人  臺灣高雄地方檢察署檢察官
被      告  李信盈



指定辯護人  本院公設辯護人  黃文德  
上列被告因毒品危害防制條例等案件，經檢察官提起公訴（111
年度偵字第6128號），本院判決如下：
    主  文
李信盈販賣第一級毒品，處有期徒刑柒年捌月；未扣案門號○○○○
○○○○○○號行動電話壹支（含SIM卡）及犯罪所得新臺幣壹仟伍佰
元均沒收，於全部或一部不能沒收或不宜執行沒收時，皆追徵其
價額。又販賣第二級毒品未遂，處有期徒刑貳年捌月；未扣案門
號○○○○○○○○○○號行動電話壹支（含SIM卡）沒收，於全部或一部
不能沒收或不宜執行沒收時，追徵其價額。又販賣第二級毒品，
處有期徒刑伍年參月；未扣案門號○○○○○○○○○○號行動電話壹支（
含SIM卡）及犯罪所得新臺幣參仟元均沒收，於全部或一部不能
沒收或不宜執行沒收時，皆追徵其價額。應執行有期徒刑玖年。
    事  實
一、李信盈明知海洛因、甲基安非他命分別為毒品危害防制條例
    第2條第2項第1款、第2款所列管之第一級、第二級毒品，依
    法不得持有及販賣，且明知甲基安非他命業經行政院衛生署
    （現改制為衛生福利部，下同）公告列為不准登記為藥品並
    禁止使用在案，係藥事法第22條第1項第1款規定之禁藥，依
    法不得轉讓，竟分別為下列犯行：
  ㈠李信盈基於販賣第一級毒品海洛因以營利之犯意，於民國110
    年7月18日11時36分至同日13時01分許，以未扣案之門號000
    0000000號行動電話（含SIM卡)與吳嘉郎持用之門號0000000
    000號行動電話（含SIM卡）聯繫毒品交易事宜後，二人於同
    日13時15分許，在高雄市三民區自立路與九如路口見面，李
    信盈即以新臺幣(下同) 1,500元之價格，一手交錢一手交毒
    品之方式，販賣第一級毒品海洛因予吳嘉郎1次，並收取價
    金1,500元。
  ㈡李信盈原基於販賣第二級毒品甲基安非他命以營利之犯意，
    於110年8月29日20時09分至同日20時30分許，以未扣案之門
    號0000000000號行動電話（含SIM卡)與江俊融持用之門號00
    00000000號行動電話（含SIM卡）聯繫，李信盈於電話中與
    江俊融達成販賣3,000元第二級毒品甲基安非他命2包之合意
    後，江俊融即於同日21時許，前往李信盈位於高雄市○○區○○
    街0號3樓之居所，然江俊融抵達後稱沒錢支付及請託，李信
    盈便將上開販賣營利之犯意，變更為轉讓禁藥即第二級毒品
    甲基安非他命之犯意，將內裝有禁藥甲基安非他命之玻璃球
    吸食器交予江俊融，供江俊融當場燒烤施用，而無償轉讓數
    量不詳之禁藥甲基安非他命予江俊融1次，以致前揭販賣第
    二級毒品犯行因而未遂。
  ㈢李信盈基於販賣第二級毒品甲基安非他命以營利之犯意，於
　  110年8月30日15時0分至同日23時21分許，以未扣案之門號0
    000000000號行動電話（含SIM卡)與江俊融持用之門號00000
    00000號行動電話（含SIM卡）聯繫毒品交易事宜後，二人於
    同日23時22分許，在高雄市○○區○○○路000號之享溫馨KTV門
    口見面，李信盈即以3,000元之價格，一手交錢一手交毒品
    之方式，販賣第二級毒品甲基安非他命予江俊融1次，並收
    取價金3,000元。案經警先對吳嘉郎為通訊監察後，始循線
    查悉上情。
二、案經高雄市政府警察局刑事警察大隊報告臺灣高雄地方檢察
    署檢察官偵查起訴。
    理  由
壹、證據能力
    按被告以外之人於審判外之言詞或書面陳述，除法律有規定
    者外，不得作為證據，刑事訴訟法第159條第1項固定有明文
    。惟被告以外之人於審判外之陳述，雖不符前4 條之規定，
    而經當事人於審判程序同意作為證據，法院審酌該言詞陳述
    或書面陳述作成時之情況，認為適當者，亦得為證據，刑事
    訴訟法第159條之5第1 項規定甚明。本判決下列使用之傳聞
    證據，業據檢察官、被告李信盈（下稱被告）及其辯護人於
    本院審理過程中均明示同意有證據能力（見本院卷第108頁
    ），本院審酌該等陳述作成時之情況正常，所取得過程並無
    瑕疵，且與本案相關之待證事實具有關連性，認適當作為證
    據，依刑事訴訟法第159條之5第1 項之規定，認該等陳述具
    有證據能力。
貳、實體部分
一、上開事實業據被告於警詢、偵訊及本院審理時均坦承不諱（
    見高市警刑大偵十七字第號卷宗【警卷】第3至10頁、雄檢1
    11年度偵字第6128號卷宗【偵卷】第95頁、本院卷第31、10
    7、113頁），核與證人吳嘉郎、江俊融於警詢、偵訊時所證
    述之情節大致相符（吳嘉郎見警卷第24至27頁、偵卷第99至
    102頁，江俊融見警卷第42至46頁、偵卷第57至61、111至11
    2頁），並有被告與吳嘉郎及江俊融之通訊監察譯文、吳嘉
    郎及江俊融指認犯罪嫌疑人紀錄表、臺灣橋頭地方法院110
    年3月17日橋院嬌刑110聲監可20字第70號函、110年聲監字
    第32、527號通訊監察書（見警卷第11至14、30至33、47至5
    0頁、偵卷第125至135頁）等件在卷可稽，足認被告上開任
    意性自白與事實相符，可資採為認定犯罪事實之依據。 
二、又被告就事實欄㈠、㈢所示販賣毒品犯行，各以1,500、3,00
    0元之價格售出，利潤分別為200、400元等節，業據被告供
    述在卷（見本院卷第33頁），並衡酌毒品甲基安非他命之非
    法買賣，政府一向查禁森嚴，且重罰不寬貸，衡諸常情，倘
    非有利可圖，絕無平白甘冒被嚴查重罰高度風險之理，足證
    被告亦係基於賺取利潤之意圖而著手從事如事實欄㈡所示販
    毒行為，故被告意圖營利為如事實欄㈠至㈢所示販賣毒品既
    、未遂等犯行，至為顯然。
三、綜上，本案事證明確，被告如事實欄㈠至㈢所示販賣毒品既
    、未遂等犯行，洵堪認定，應依法論科。
四、論罪科刑
  ㈠論罪
  ⒈按海洛因、甲基安非他命各屬毒品危害防制條例第2條第2項
    第1款、第2款所列管之第一級、第二級毒品，依法不得持有
    及販賣，且甲基安非他命亦係藥事法第22條第1項第1款規定
    之禁藥，依法不得轉讓。又行為人意圖營利而購入毒品，在
    尚未尋找買主前，即為警查獲，其主觀上雖有營利之意圖，
    客觀上亦有購入毒品之行為，但其既未對外銷售，亦無向外
    行銷之著手販賣行為，自難認已著手實行販賣毒品，應論以
    意圖販賣而持有毒品罪，至行為人基於販入以外之其他原因
    而持有，嗣意圖營利而賣出之情形，則以其另行起意販賣，
    向外求售或供買方看貨或與之議價時，或其他實行犯意之行
    為者，則為販賣毒品罪之著手（最高法院109年度臺上大字
    第4861號刑事大法庭裁定意旨參照）。次按行為始於著手，
    著手之際，有如何之犯意，即應負如何之故意責任。犯意變
    更與另行起意本質不同；犯意變更，係犯意之轉化（昇高或
    降低），指行為人在著手實行犯罪行為之前或行為繼續中，
    就同一被害客體，改變原來之犯意，在另一犯意支配下實行
    犯罪行為，導致此罪與彼罪之轉化，因此仍然被評價為一罪
    。犯意如何，既以著手之際為準，則著手實行階段之犯意若
    有變更，當視究屬犯意昇高或降低定其故意責任；犯意昇高
    者，從新犯意；犯意降低者，從舊犯意，並有中止未遂之適
    用。另行起意，則指原有犯意之構成要件行為已經完成，或
    因某種原因出現，停止原來之犯罪行為，而增加一個新的犯
    意產生，實行另一犯罪行為之謂，至於被害客體是否同一則
    不問；惟因其係在前一犯罪行為停止後（即前一犯罪行為既
    遂、未遂或中止等），又另起犯意實行其他犯罪行為，故為
    數罪（最高法院101 年度臺上字第282號判決意旨參照）。
　⒉就事實欄㈡所示部分，被告既係已與證人江俊融透過電話聯
    繫達成以3,000元販賣第二級毒品甲基安非他命之合意（通
    話中提及2件褲子，褲子即指甲基安非他命），被告自已著
    手販賣第二級毒品，惟經證人江俊融當場請託，被告始將原
    販賣毒品以營利之犯意變更為轉讓禁藥之犯意（屬犯意降低
    之情形），亦即被告中止前揭販賣第二級毒品犯罪行為之實
    行，並轉變成轉讓禁藥之實行，以致該販賣第二級毒品犯行
    乃因而未遂，參酌上開說明，是就此部分，被告係屬於販賣
    第二級毒品之犯意，降低為轉讓禁藥之犯意，而販賣部分因
    此未遂，應從舊犯意（販賣毒品），論以販賣第二級毒品未
    遂罪。另本件被告係經證人江俊融之請託，始變更犯意，非
    出於己意而自行中止（販賣毒品），故無刑法第27條規定減
    輕或免其其刑之適用，附此敘明。
　⒊是以，核被告就事實欄㈠所為，係犯毒品危害防制條例第4條
    第1項販賣第一級毒品罪；就事實欄㈡所為，係犯毒品危害
    防制條例第4條第6、2項販賣第二級毒品未遂罪；就事實欄
    ㈢所為，係犯毒品危害防制條例第4條第2項販賣第二級毒品
    罪。被告就事實欄㈠至㈢所示持有海洛因、甲基安非他命之
    低度行為，各為販賣既、未遂之高度行為所吸收，均不另論
    罪。至公訴意旨雖認被告就事實欄㈡所為，除論以販賣第二
    級毒品未遂罪外，應另論以藥事法第83條第1 項之轉讓禁藥
    罪，並與前揭販賣第二級毒品未遂罪數罪併罰等語，惟揆諸
    前揭說明，本件被告就事實欄㈡所為，應屬犯意降低類型之
    犯意變更，並非另行起意，故應以著手時之販賣第二級毒品
    犯意評價為一罪，且為未遂，不另成立轉讓禁藥罪，上開公
    訴意旨尚有誤會，併此敘明。被告所犯如事實欄㈠至㈢所示3
    罪，犯意各別、時間可分，應予分論併罰。
　㈡累犯規定適用與否之說明
　⒈按最高法院刑事大法庭ll0年度臺上大字第5660號刑事裁定主
    文已諭知：「被告構成累犯之事實及應加重其刑之事項，均
    應由檢察官主張並具體指出證明之方法後，經法院踐行調查
    、辯論程序 ，方得作為論以累犯及是否加重其刑之裁判基
    礎。」並於理由分別載明：「關於檢察官就前階段被告構成
    『累犯事實』之主張及舉證責任，...應由檢察官負主張及實
    質舉證責任 ，...關於此等事實之存否，均應指出證明之方
    法。」「所謂檢察官應就被告構成累犯事實『具體指出證明
    方法』，係指檢察官應於法院調查證據時，提出足以證明被
    告構成累犯事實之前案徒刑執行完畢資料，例如前案確定判
    決、執行指揮書、執行函文、執行完畢 (含入監執行或易科
    罰金或易服社會勞動執行完畢、數罪係接續執行或合併執行
    、有無被撤銷假釋情形 )文件等相關執行資料，始足當之。
    至一般附隨在卷宗內之被告前案紀錄表，係司法機關相關人
    員依憑原始資料所輸入之前案紀錄，僅提供法官便於瞭解本
    案與他案是否構成同一性或單一性之關聯、被告有無在監在
    押情狀等情事之用，並非被告前案徒刑執行完畢之原始資料
    或其影本，是檢察官單純空泛提出被告前案紀錄表，尚難認
    已具體指出證明方法而謂盡其實質舉證責任。」「檢察官若
    未主張或具體指出證明方法，法院因而未論以累犯或依累犯
    規定加重其刑，基於累犯資料本來即可以在刑法第57條第5
    款『犯罪行為人之品行』中予以負面評價，自仍得就被告可能
    構成累犯之前科、素行資料，列為刑法第57條第5款所定『犯
    罪行為人之品行』之審酌事項。
  ⒉查本案起訴書既未記載被告構成累犯之事實，亦未提出任何
    證據方法，僅於本院言詞辯論時，援引本院依權調取臺灣高
    等法院被告前案紀錄表作為主張被告構成累犯之證據方法，
    依最高法院刑事大法庭ll0年度台上大字第5660號刑事裁定
    意旨，檢察官單純空泛引用被告前案紀錄表，尚難認已具體
    指出證明方法而謂盡其實質舉證責任。又本院於111年11月2
    9日審判程序已就累犯之刑罰加重事由，給予檢察官及被告
    證據調查及表示意見之機會，檢察官亦僅表示「請審酌被告
    前案紀錄表記載被告於106年4月執畢之事實，應論以累犯並
    依規定加重其刑，提出的證據就是被告前案紀錄表等語（見
    本院卷第113至114頁），佐以被告辯護人亦稱：縱有構成累
    犯，此部分也與本案罪質不相同，不應加重其刑等語（見本
    院卷第114頁），足見被告及其辯護人並未就構成累犯應加
    重其刑乙節不予爭執，故認檢察官就此部分亦未盡其實質舉
    證責任或提出相關之證據方法（如說明前案與本案之罪質是
    否相同，或有提出執行指揮書或前案確定判決等情）。據此
    ，應認檢察官就被告構成累犯之事實及應加重其刑事項均未
    具體指出證明之方法，本院自毋庸依職權調查並為相關之認
    定。 
　㈢刑法第25條未遂犯規定適用之說明
    就事實欄㈡所示販賣第二級毒品部分，因被告將原販賣毒品
    以營利之犯意變更為轉讓禁藥之犯意，便中止已著手之販賣
    毒品行為，其犯行係屬未遂，爰就被告所犯如事實欄㈡所示
    販賣第二級毒品未遂犯行，依刑法第25條第2 項規定，按既
    遂犯之刑減輕之。   
　㈣毒品危害防制條例第17條第2項規定適用與否之說明
  ⒈按毒品危害防制條例第17條第2 項減輕其刑之適用，固須於
    偵查及歷次審判中皆行自白，始有適用，缺一不可。但所謂
    「自白」，係指被告承認自己全部或主要犯罪事實之謂。其
    承認犯罪事實之方式，並不以出於主動為必要，即或經由偵
    、審機關之推究訊問而被動承認，亦屬自白。此與「自首」
    須於尚未發覺犯人之前，主動向有偵查犯罪權限之公務員或
    機關陳述其犯罪事實，進而接受裁判者不同。再按法規範上
    所謂被告之自白，宜從廣義解釋，除指對於犯罪事實全部或
    一部為肯定供述之狹義自白外，尚包括狹義自白以外之其他
    承認不利於己之事實所為之陳述在內，不包括該事實之法律
    評價，被告或犯罪嫌疑人在偵查中，若可認為已對自己被疑
    為犯罪之事實是認，縱對於該行為在刑法上之評價尚有主張
    ，仍無礙於此項法定減刑事由之成立。
　⒉查被告就事實欄㈠所示部分於警詢、偵查及本院審理時均坦
    認在卷（見警卷第5頁、偵卷第93頁、本院卷第107、113頁
    ），而就事實欄㈡至㈢所示部分，於警詢中則先稱各係販賣
    未遂（嗣無償轉讓）、販賣第一級毒品海洛因予證人江俊融
    ，非販賣甲基安非他命予證人江俊融，然被告既已就事實欄
    ㈡至㈢所示主要基本事實【即販賣未遂（包含轉讓）與販賣
    既遂之時間、地點及價格等基礎事實】均供承在卷，且於警
    詢中亦供承伊總共賣給證人江俊融1次甲基安非他命，另外1
    次是伊請證人江俊融免費施用等語（見警卷第8頁），足見
    被告對於事實欄㈡至㈢所示販賣第二級毒品未遂、既遂，並
    就販賣第二級毒品既遂部分收取對價3,000元等客觀事實皆
    已坦認在卷，參照上開說明，足認被告上開於警詢時之陳述
    ，核屬偵查中之自白無誤，又被告於本院審理程序言詞辯論
    終結時亦自白在卷（見本院卷第107、113頁），雖被告於偵
    查時曾否認如事實欄㈡至㈢所示販賣未遂、既遂之毒品標的
    為第二級毒品（被告承認係販賣第一級毒品未遂、既遂等犯
    行），惟不影響被告於偵查中已曾自白乙情，爰就被告所犯
    如事實欄㈠至㈢所示販賣毒品等犯行，均依毒品危害防制條
    例第17條第2 項規定減輕其刑。
  ㈤毒品危害防制條例第17條第1項規定適用與否之說明
  ⒈按犯第4條至第8條、第10條或第11條之罪，供出毒品來源，
    因而查獲其他正犯或共犯者，減輕或免除其刑，毒品危害防
    制條例第17條第1項定有明文。所稱「供出毒品來源」，係
    指犯該條例所定各罪之人，供出其所犯上開各罪該次犯行之
    毒品來源而言。亦即其供出之毒品來源，必須與其被訴之各
    該違反毒品危害防制條例犯行間有直接關聯者；所謂「因而
    查獲其他正犯或共犯」，須偵查機關或偵查輔助機關因被告
    供出毒品來源，而知悉並據以確實查獲其人、其犯行者，始
    屬之。非謂凡有指認毒品來源者，即得依上開規定予以減刑
    （最高法院111年度臺上字第4985號判決意旨參照）。
　⒉被告雖於警詢時供稱：伊大約是於110年7月迄今，一共跟「
    偉仔」購買6次海洛因毒品，每次毒品交易時間都不一定，
    地點為舊跳蚤市場附近公園，1小包價為3,000元等語（見警
    卷第9頁）；於本院審理時供稱：毒品上游是向綽號「偉仔
    」之人買的，「偉仔」年紀跟伊差不多，胖胖的，真實姓名
    年籍資料均不清楚，關於本案毒品來源是110年6月底在舊跳
    蚤市場的公園向「偉仔」購買海洛因，於110年7月中至7月
    底間在舊跳蚤市場向「偉仔」購買甲基安非他命，購買數量
    及金額伊忘記了等語（見本院卷第35頁），本院審酌被告迄
    今僅能供出毒品上游為「偉仔」，對於「偉仔」之真實姓名
    年籍資料毫無所悉，且未能提供詳細交易時間、地點及金額
    ，復未提出相關交易事證以憑其說（如「偉仔」之聯絡電話
    或雙方交易時之通聯紀錄等），顯難認定被告已有明確供出
    毒品上游為何人，以及雙方於何時、地交易之事實，自無從
    函詢檢警有無因被告上開單一抽象、無法特定犯罪嫌疑人之
    指述，而有查獲毒品之共犯或正犯之情，故被告所犯如事實
    欄㈠至㈢所示犯行，均無法依毒品危害防制條例第17條第1 
    項規定，減輕或免除其刑。
  ㈥刑法第59條規定適用與否之說明
  ⒈按刑法第59條規定之酌量減輕其刑，必須犯罪另有特殊之原
    因與環境，在客觀上足以引起一般同情，認為即使予以宣告
    法定最低度刑，猶嫌過重者，始有其適用。此所謂法定最低
    度刑，固包括法定最低本刑，惟遇有其他法定減輕之事由者
    ，則指適用其他法定減輕事由減輕其刑後之最低度刑而言。
    倘被告別有法定減輕事由者，應先適用法定減輕事由減輕其
    刑後，猶認其犯罪之情狀顯可憫恕，即使科以該減輕後之最
    低度刑仍嫌過重者，始得適用刑法第59條規定酌量減輕其刑
    （最高法院100年度臺上字第744號判決意旨參照）。
  ⒉復按販賣第一級毒品罪之法定刑為「製造、運輸、販賣第一
    級毒品者，處死刑或無期徒刑；處無期徒刑者，得併科新臺
    幣3千萬元以下罰金」，毒品危害防制條例第4 條第1項規定
    甚明，然同為販賣第一級毒品之人，其原因動機不一，犯罪
    情節未必盡同，或有大盤毒梟者，亦有中、小盤之分，甚或
    僅止於吸毒者友儕間為求互通有無之有償轉讓者亦有之，其
    販賣行為所造成危害社會之程度自屬有異，法律科處此類犯
    罪，所設之法定最低本刑卻同為「死刑或無期徒刑；處無期
    徒刑，得併科新臺幣3 千萬元以下罰金」，不可謂不重。於
    此情形，倘依其情狀處以有期徒刑，即足以懲儆，並可達防
    衛社會之目的者，自非不可依客觀之犯行與主觀之惡性二者
    加以考量其情狀，是否有可憫恕之處，適用刑法第59條之規
    定酌量減輕其刑，期使個案裁判之量刑，能斟酌至當，符合
    比例原則。被告就事實欄㈠所示販賣第一級毒品部分，交易
    對象僅為吳嘉郎，且交易毒品之數量有限，交易次數為1次
    ，交易金額亦非龐大，以其犯罪情節論，惡性尚非重大不赦
    ，復無證據足以證明與大毒梟無重大差異，如不論其之情節
    輕重，遽處以販賣第一級毒品罪之法定本刑死刑或無期徒刑
    ，誠屬情輕法重，過於嚴苛，即使被告就事實欄㈠所示販賣
    第一級毒品犯行，均於偵查及審判中自白，而得依毒品危害
    防制條例第17條第2 項之規定減輕其刑，亦難謂符合罪刑相
    當性及比例原則，更無從與大盤毒梟之惡行有所區隔。揆諸
    上揭說明，被告就事實欄㈠所示販賣第一級毒品之犯罪情狀
    ，顯有堪資憫恕之處，本院認就事實欄㈠所示犯行，縱科以
    減輕後之最低度刑有期徒刑15年，猶嫌過重，爰依刑法第59
    條之規定，就被告所犯如事實欄㈠所示販賣第一級毒品犯行
    ，予以酌量減輕其刑。
　⒊至被告就事實欄㈡至㈢所示販賣第二級毒品未遂、既遂等犯行
    ，本院考量毒品危害防制條例第4條第2項販賣第二級毒品罪
    之法定本刑為「10年以上有期徒刑」，被告上開犯行經依毒
    品危害防制條例第17條第2 項或刑法第25條第2項規定減輕
    其刑後，其法定最低刑度非高，難認有何客觀上足以引起一
    般同情之顯可憫恕，或予以宣告法定最低度刑期猶嫌過重之
    情形存在，故認被告就事實欄㈡至㈢所示販賣第二級毒品未
    遂、既遂等犯行，即應無再行適用刑法第59條規定予以減輕
    其刑之餘地。
　㈦刑責加重減輕計算之說明
  ⒈被告所犯如事實欄㈠所示販賣第一級毒品犯行，有上開刑之
    減輕事由（毒品危害防制條例第17條第2項、刑法第59 條）
    ，爰依毒品危害防制條例第17條第2項、刑法第59條規定遞
    減其刑。
  ⒉被告所犯如事實欄㈡所示販賣第二級毒品未遂犯行，有上開
    刑之減輕事由（刑法第25 條第2項、毒品危害防制條例第17
    條第2項），爰依刑法第25條第2項、毒品危害防制條例第17
    條第2項規定遞減輕其刑。
　⒊被告所犯如事實欄㈢所示販賣第二級毒品犯行，有上開刑之
    減輕事由（毒品危害防制條例第17條第2項），爰依法減輕
    其刑。
  ㈧科刑
    爰審酌被告明知國家對於查緝毒品相關犯罪禁令甚嚴，且一
    般施用者為圖購買毒品解癮，往往不惜耗費鉅資以致散盡家
    財，非但可能連累親友，甚或鋌而走險實施各類犯罪，對社
    會治安造成潛在風險甚鉅，則流毒所及，非僅多數人之生命
    、身體受其侵害，社會、國家之法益亦不能倖免，當非個人
    一己之生命、身體法益所可比擬，然為牟取個人不法利益，
    無視上情，仍販賣毒品或已著手販賣毒品予他人，所為實不
    足取；惟念被告就事實欄㈠至㈢所示犯行，迭於偵查及本院
    審理時均坦認犯行，堪認被告尚知所悔悟，足見被告犯後態
    度良好；又考量被告前因竊盜、施用毒品等案件，經本院以
    101年度聲字第325號裁定定其應執行有期徒刑6年，於105年
    4月27日假釋付保護管束，於106年4月19日保護管束期滿未
    經撤銷假釋，視為執行完畢，有臺灣高等法院被告前案紀錄
    表可憑，可見被告素行非屬良好；兼衡被告於本案之販賣情
    節與一般大量或專職販賣之情形有間，猶非重大，且就如事
    實欄㈡所示犯行尚評價為販賣未遂，而屬於轉讓禁藥之情，
    以及被告自陳智識程度為國中畢業、目前從事工地保全、月
    收入大約20,000元、同住家人為2個哥哥、1個姊姊、家庭經
    濟尚可、身體狀況欠佳（見本院卷第115頁），暨被告在本
    案販賣之動機、手段、情節（未遂、既遂）暨對象、金額、
    次數等一切情狀，就事實欄㈠至㈢所示部分，各量處如主文
    所示之刑。
五、沒收
　㈠按犯本條例第4 條之罪者，其供犯罪，不問屬於犯罪行為人
    與否，均沒收之，毒品危害防制19條第1 項復有規定。查未
    扣案之門號0000000000號行動電話（含SIM卡）1支，據被告
    坦承係其所有用來聯絡如事實欄㈠至㈢所示販賣毒品之用等
    語（見本院卷第33頁），核與卷內通訊監察譯文相符，爰依
    毒品危害防制條例第19條第1 項規定，隨同於被告所犯如事
    實欄㈠至㈢所示之罪，宣告沒收，並依刑法第38條第4 項規
    定，諭知於全部或一部不能沒收或不宜執行沒收時，追徵其
    價額。
　㈡按犯罪所得，屬於犯罪行為人者，沒收，於全部或一部不能
    沒收或不宜執行沒收時，追徵其價額，刑法第38條之1第1項
    前段、第3 項復有規定。查被告就事實欄㈠、㈢所示販毒所
    得各為1,500、3,000元，據其自承業已收取等語（見本院卷
    第33頁），核與證人吳嘉郎、江俊融證述之內容相符，該等
    價金雖未扣案，仍應依刑法第38條之1第1、3項規定，隨同
    被告所犯如事實欄㈠、㈢所示之罪，宣告沒收，並依刑法第3
    8條第4 項規定，諭知於全部或一部不能沒收或不宜執行沒
    收時，追徵其價額。
據上論斷，應依刑事訴訟法第299條第1項前段，判決如主文。
本案經檢察官黃嬿如提起公訴，檢察官劉淑慧、陳俊秀到庭執行
職務。
中　　華　　民　　國　　111 　年　　12　　月　　20　　日
                  刑事第三庭  審判長法　官  林青怡
　　　　　　　　　                  法  官  王聖源
　　　　　　　　　                  法  官  侯弘偉
以上正本證明與原本無異。
如不服本判決應於收受送達後20日內向本院提出上訴書狀，並應
敘述具體理由；如未敘述上訴理由者，應於上訴期間屆滿後20日
內向本院補提理由書（均須按他造當事人之人數附繕本）「切勿
逕送上級法院」。
中　　華　　民　　國　　111 　年　　12　　月　　20　　日
                                    書記官  劉冠宏

附錄本案法條：
毒品危害防制條例第4條
製造、運輸、販賣第一級毒品者，處死刑或無期徒刑；處無期徒
刑者，得併科新臺幣3千萬元以下罰金。
製造、運輸、販賣第二級毒品者，處無期徒刑或10年以上有期徒
刑，得併科新臺幣1千5百萬元以下罰金。
製造、運輸、販賣第三級毒品者，處7年以上有期徒刑，得併科
新臺幣1千萬元以下罰金。
製造、運輸、販賣第四級毒品者，處5年以上12年以下有期徒刑
，得併科新臺幣5百萬元以下罰金。
製造、運輸、販賣專供製造或施用毒品之器具者，處1年以上7年
以下有期徒刑，得併科新臺幣1百50萬元以下罰金。
前五項之未遂犯罰之。